臺灣新北地方法院民事裁定
111年度補字第756號
原      告  洪惠君  
            陳郁華  
            陳國華  

被      告  吳明杰  
上列當事人間請求債務人異議之訴事件，本院裁定如下：
    主  文
原告應於收受本裁定送達後五日內繳納第一審裁判費新臺幣肆萬
零陸佰元，逾期未繳，即駁回其訴。
    理  由
一、按訴訟標的之價額，由法院核定。核定訴訟標的之價額，以
    起訴時之交易價額為準；無交易價額者，以原告就訴訟標的
    所有之利益為準；以一訴主張數項標的者，其價額合併計算
    之；但所主張之數項標的互相競合或應為選擇者，其訴訟標
    的價額，應依其中價額最高者定之，民事訴訟法第77條之1
    第1項、第2項、第77條之2第1項分別定有明文。是以一訴主
    張數項標的，二者訴訟標的雖不相同；惟自經濟上觀之，其
    訴訟目的一致，不超出終局標的範圍；依上揭規定，應認其
    訴訟標的價額，應以其中價額最高者定之（最高法院104年
    度第8次民事庭會議㈠決議參照）。次按因債權之擔保涉訟，
    以所擔保之債權額為準；如供擔保之物其價額少於債權額時
    ，以該物之價額為準，民事訴訟法第77條之6亦有明定。是
    債務人排除強制執行所得受之利益，原則上以相對人之執行
    債權額為準，如執行標的物之價值顯然低於執行債權額，則
    應以執行標的物價值為度（最高法院108年度台抗字第586號
    民事裁定要旨參照）。再原告之訴，起訴不合程式或不備其
    他要件者，法院應以裁定駁回之。但其情形可以補正者，審
    判長應定期間先命補正，民事訴訟法第249條第1項第6款亦
    有明定。
二、經查，本件原告起訴未據繳納裁判費，起訴程式自有欠缺，
    應予補正。次查，本件原告主張原告所公同共有如民事起訴
    狀附表所示之不動產（下稱系爭不動產）原為被繼承人洪阿
    霞所有，原告及洪阿霞並未與簽訂被告簽訂借款契約，抵押
    權設定過程亦係遭原告強押脅迫辦理，故兩造間並無被告所
    主張新臺幣（下同）400萬元之債權債務關係（下稱系爭債
    權），原告聲請拍賣抵押物並無理由等語，並聲明：㈠請求
    確認被告就原告所公同共有之系爭不動產，由新北市樹林地
    政事務所以110年樹資字第058610號收件、於民國110年5月2
    7日登記680萬元之最高限額抵押權所擔保之債權不存在，並
    應予塗銷。㈡請求被告不得持本院111年度司拍字第18號之抵
    押物拍賣裁定對原告為強制執行等語。揆諸首揭意旨，訴之
    聲明㈠、㈡自經濟上觀之，訴訟目的係屬一致，應以其中價額
    最高者定之。揆諸前開說明，應就系爭債權之債權額與系爭
    不動產價格額較低額者，為本件訴訟標的之價額。嗣本院依
    職權查詢鄰近系爭不動產於起訴時之交易價額為540萬元（
    與系爭不動產面積同為149.49平方公尺、建物型態為透天厝
    ），有本院依職權查詢內政部不動產交易實價查詢結果、系
    爭不動產之建物所有權狀在卷可稽，是系爭不動產於起訴時
    之交易價額應核定為540萬元，復將系爭不動產於起訴時之
    交易價額與系爭債權依上開意旨相較之，本件訴訟標的價額
    自應以系爭債權之400萬元為核定，應徵收第一審裁判費4萬
    600元（肆萬零陸佰元）。茲依民事訴訟法第249條第1項但
    書之規定，限原告於收受本裁定送達後5日內補繳裁判費，
    逾期不繳，即駁回其訴。
三、爰裁定如主文。
中　　華　　民　　國　　111 　年　　5 　　月　　23　　日
                  民事第五庭  法　官　王  廷
以上正本證明與原本無異。
如不服本裁定關於核定訴訟標的價額部分，應於送達後10日內向
本院提出抗告狀，並繳納抗告費新臺幣1,000 元；其餘關於命補
繳裁判費部分，不得抗告。　　　　　　　　　
中　　華　　民　　國　　111 　年　　5 　　月　　23　　日
                                書記官　黃信樺